【裁判字號】    92,訴,623
【裁判日期】    921125
【裁判案由】    違反毒品危害防制條例
【裁判全文】
臺灣屏東地方法院刑事判決                          九十二年度訴字第六二三號
    公  訴  人  臺灣屏東地方法院檢察署檢察官
    被      告  甲○○
右列被告因違反毒品危害防制條例案件，經檢察官提起公訴（九十二年度毒偵字第一
二三七號），嗣因準備程序中，被告先就被訴事實為有罪之陳述，並符合行簡式審判
程序之要件，經本院依法裁定行簡式審判程序，本院判決如左：
    主  文
甲○○連續施用第一級毒品，累犯，處有期徒刑壹年貳月。扣案淨重零點貳公克之第
一級毒品海洛因沒收銷燬之；又連續施用第二級毒品，累犯，處有期徒刑壹年；應執
行有期徒刑貳年。扣案淨重零點貳公克之第一級毒品海洛因沒收銷燬之。
    事  實
一、甲○○前因犯妨害公務罪，經本院以八十九年度易字第二一六號判決，判處有期
    徒刑四月，並諭知易科罰金之折算標準，上訴後，經臺灣高等法院高雄分院以八
    十九年度上易字第八六二號判決駁回上訴而確定，甫於民國八十九年十一月二十
    四日易科罰金執行完畢。又其前因施用毒品，違反毒品危害防制條例案件，經裁
    定送強制戒治，嗣因停止戒治，並付保護管束期滿，由臺灣屏東地方法院檢察署
    檢察官以八十九年度戒毒偵字第四九七號不起訴處分，於八十九年十二月二十二
    日確定，猶不知悔改，竟分別基於施用第一級毒品、第二級毒品之概括犯意，自
    九十二年六月間某日起，至九十二年七月十三、十四日某時止，連續在屏東市○
    ○路一一一號等處，施用第一級毒品海洛因多次；又自九十二年四、五月間某日
    起，至九十二年七月十六日中午止，連續在上開處所等處，施用第二級毒品安非
    他命多次，嗣為警於九十二年七月十六日晚間八時三十分許，在上址查獲，扣得
    海洛因淨重０．二公克、削尖吸管二支等物（起訴書原記載為「海洛因淨重０．
    五九公克、注射針筒一支」，已經公訴人於本院行準備程序時更正）。
二、案經屏東縣警察局屏東分局報告臺灣屏東地方法院檢察署檢察官偵查起訴。
    理  由
一、訊據被告甲○○於本院審理時，對前揭犯罪事實均自白不諱，其右揭時地遭查獲
    時所採得尿液，經送驗結果，亦呈嗎啡及安非他命陽性反應，有屏東縣衛生局九
    十二年八月七日，屏縣衛檢六字第九二０二七號煙毒及麻醉藥品類委託檢驗結果
    通知書，及長榮大學毒物研究中心九十二年八月十九日，第0000000號檢
    驗報告書各一份在卷可稽，被告甲○○上開自白堪認與事實相符，其犯罪事實，
    洵堪認定。查被告甲○○前因施用毒品，違反毒品危害防制條例案件，經裁定送
    強制戒治，嗣因停止戒治，並付保護管束期滿，由臺灣屏東地方法院檢察署檢察
    官以八十九年度戒毒偵字第四九七號不起訴處分，於八十九年十二月二十二日確
    定，有不起訴處分書一紙、臺灣屏東地方法院檢察署刑案資料查註紀錄表一份附
    卷可按，其五年內再犯前揭施用毒品犯行，犯罪事證已臻明確，應依法論科。
二、按海洛因及安非他命分別為毒品危害防制條例第二條第二項第一款、第二款所定
    之第一級及第二級毒品，不得非法持有、施用。核被告甲○○所為，係犯毒品危
    害防制條例第十條第一項施用第一級毒品罪及同條第二項施用第二級毒品罪。被
    告甲○○持有海洛因、安非他命之行為，為施用之高度行為所吸收，不另論罪。
    被告甲○○上開連續多次施用第一級毒品海洛因、第二級毒品安非他命犯行，均
    時間緊接，手法相同，觸犯構成要件同一之罪名，顯係基於概括犯意反覆為之，
    為連續犯，應各依刑法第五十六條規定論以連續施用第一級毒品罪及連續施用第
    二級毒品罪，並分別依法加重其刑。又被告甲○○前因犯妨害公務罪，經本院以
    八十九年度易字第二一六號判決，判處有期徒刑四月，並諭知易科罰金之折算標
    準，上訴後，經臺灣高等法院高雄分院以八十九年度上易字第八六二號判決駁回
    上訴而確定，甫於八十九年十一月二十四日易科罰金執行完畢，有臺灣高等法院
    被告全國前案紀錄表、臺灣屏東地方法院檢察署刑案資料查註紀錄表、法務部在
    監在押查註紀錄表及判決書各一份在卷可按，其五年內再犯此有期徒刑以上之罪
    ，為累犯，遞加重其刑。被告甲○○所犯上開連續施用第一級毒品及連續施用第
    二級毒品二罪，犯意各別，行為不同，罪名互異，應予分論併罰。爰審酌被告甲
    ○○之年齡、品行、智識能力、連續施用毒品犯行持續期間之長短，對於法益及
    其自身健康侵害之程度，及其犯罪後態度等一切情狀，量處如主文所示之刑，以
    資儆懲。
三、扣案白色粉末經送法務部調查局鑑驗結果，為淨重０．二０公克之海洛因，有該
    局九十二年八月二十日，調科壹字第二四０００二六七八號鑑驗報告書在卷可憑
    ，應依毒品危害防制條例第十八條第一項規定沒收銷燬之。又扣案削尖吸管二支
    ，並不具違禁物之性質，被告甲○○於本院審理時，已否認為其所有，本件查獲
    地點，除被告甲○○外，尚有同時遭查獲之林錦連、游石羽、鄭華隆等人同住該
    處，業據另案被告林錦連於警訊時供述在卷，是依現有卷證，顯不足以認定為被
    告甲○○所有，爰不為沒收之諭知，附此敘明。
四、本件被告甲○○所犯為死刑、無期徒刑、最輕本刑三年以上有期徒刑及高等法院
    管轄第一審案件以外之罪，並經被告於準備程序進行中，先就前揭被訴事實為有
    罪之陳述，經依法裁定行簡式程序，爰不依通常程序審判之，併此敘明。
據上論斷，應依刑事訴訟法第二百九十九條第一項、第二百七十三條之一第一項，毒
品危害防制條例第十條第一項、第二項、第十八條第一項，刑法第十一條、第五十六
條、第四十七條、第五十一條第五款，判決如主文。
本案經檢察官蔡榮龍到庭執行職務
中      華      民      國    九十二    年    十  一    月    二十五    日
                                    臺灣屏東地方法院刑事第四庭
                                        法  官  陳松檀
右正本證明與原本無異。
如不服本判決應於收受本判決後送達後十日內向本院提出上訴書狀，其未敘述上訴理
由者，並得於提起上訴後十日內向本院補提理由書狀（均須按他造當事人之人數附繕
本 ）「切勿逕送上級法院」
                                        書記官  張儷薾
中      華      民      國    九十二    年    十  一    月    二十五    日
附錄本判決論罪之法條：
毒品危害防制條例第十條
施用第一級毒品者，處六月以上五年以下有期徒刑。
施用第二級毒品者，處三年以下有期徒刑。


司法院資訊處製作；財團法人民間司法改革基金會備份。
